【裁判字號】    95,易,2627
【裁判日期】    951229
【裁判案由】    竊盜
【裁判全文】
臺灣板橋地方法院刑事判決              95年度易字第2627號
公  訴  人  臺灣板橋地方法院檢察署檢察官
被      告  乙○○
上列被告因竊盜案件，經檢察官提起公訴（95年度偵字第28129
號），被告於準備程序中對被訴之事實為有罪陳述，本院合議庭
裁定由受命法官獨任行簡式審判程序，並判決如下：
    主  文
乙○○竊盜未遂，處有期徒刑伍月，如易科罰金，以新臺幣壹仟
元折算壹日。
    事  實
一、乙○○有違反麻醉藥品管理條例案件、竊盜罪等前科，又於
    民國90年間，因犯搶奪罪，經臺灣臺北地方法院以92年度訴
    緝字第121 號判決判處有期徒刑7 月確定；於90年間，因違
    反毒品危害防制條例案件，經臺灣臺北地方法院以91年度訴
    字第226 號判決判處有期徒刑7 月確定；上開2 罪，後經臺
    灣臺北地方法院以93年度聲字第58號裁定應執行有期徒刑1
    年1 月確定；又於92年間，因犯竊盜罪，經臺灣高等法院以
    93年度上易字第957 號判決判處有期徒刑1 年10月確定；復
    於93年間，因犯竊盜案件，經臺灣臺北地方法院以93年度簡
    字第1363號判決判處有期徒刑6 月，上訴後復經撤回而確定
    ，前開判處有期徒刑1 年10月、6 月2 罪，並經臺灣高等法
    院以94年度聲字第628 號裁定應執行有期徒刑2 年3 月確定
    ，並與上述有期徒刑1 年1 月接續執行，於95年6 月27日縮
    短刑期假釋出監，所餘期間付保護管束，保護管束期滿日期
    為96年2 月5 日（本件不構成累犯）；詎猶不知警惕，於假
    釋期間內之95年12月2 日晚間10時許，在臺北縣中和市○○
    路○ 段449 巷口，見停放該處車牌號碼AB-5376 號自用小客
    貨車﹙為翔翊機電有限公司所有，交由甲○○使用﹚車門未
    鎖，且四下無人，竟基於意圖為自己不法所有之竊盜故意，
    徒手開啟前開自用小客貨車右後車門並以上半身進入車內翻
    動搜尋財物而已著手於竊盜行為之實施，即為曹元瑞發現狀
    況有異並通知甲○○報警處理，乙○○遂當場為警查獲而竊
    盜未遂。
二、案經臺北縣政府警察局中和分局報告臺灣板橋地方法院檢察
    署檢察官偵查起訴。
    理  由
一、認定犯罪事實所憑之證據及理由：
(一)、上開犯罪事實，業據被告乙○○於本院審理中坦承不諱，核
    與證人即被害人甲○○、現場目擊證人曹元瑞於警詢中證述
    被告行竊情節相符，足徵被告前開自白應與事實相符，可以
    採信，本件事證明確，被告犯行堪以認定。
(二)、又證人即被害人甲○○雖於警詢中證稱前開自用小客貨車門
    有上鎖等語，然被告為警查獲時，前開自用小客貨車車門未
    遭破壞乙節，經甲○○於警詢中證述在卷，參酌被告本件竊
    盜未遂為警查獲時，員警並未在其身上扣得何器具，則被告
    供稱乃見車門未鎖故徒手竊盜等語，容非無據，可以信實，
    尚難依甲○○前開所述，遽認被告有何攜帶兇器持以打開車
    鎖後竊盜情事，併此敘明。
二、應適用之法律及科刑審酌事由：
(一)、核被告乙○○已著手竊取自小客貨車內財物未遂之行為，係
    犯刑法第320 條第3項、第1項之竊盜未遂罪。被告雖已著手
    於竊盜構成要件行為之實施，惟未竊得財物即為人查獲，屬
    未遂犯，爰依刑法第25條第2 項規定，按既遂犯之刑減輕之
    。
(二)、爰審酌被告有如事實欄所載前科及刑之執行情形，有臺灣高
    等法院被告前案紀錄表在卷可參，顯見其素行不佳，並其犯
    罪之動機、行為手段，及於審理中坦認犯行尚知悔悟之犯罪
    後態度等一切情狀，量處如主文所示之刑，並諭知如易科罰
    金之折算標準，以資懲儆。至公訴人雖認被告前因竊盜案件
    ，分別經臺灣臺北地方法院及本院判處有期徒刑1年4月及6
    月確定在案，且均係緊接而為，茲本件復於假釋期間再犯，
    顯見其染有犯竊盜罪之習慣，建請量處有期徒刑6 月並依竊
    盜犯贓物犯保安處分條例第3 條第1 項第1 款規定，併予諭
    知於刑之執行前令入勞動處所強制工作，以資矯正。惟按「
    應執行之刑未達1 年以上者，不適用本條例」，竊盜犯贓物
    犯保安處分條例第2 條第4 項定有明文。是法院審理竊盜、
    贓物案件時，若被告應執行之刑未達1 年以上者，自不得依
    前開條例規定宣告強制工作。查本案被告固數次犯竊盜案件
    ，有前開臺灣高等法院被告前案紀錄表在卷可憑，惟本院審
    酌其本件竊盜犯罪情節尚非重大，所造成之損害亦非嚴重，
    而犯罪情狀與所宣告之刑應符合比例原則之要求，認對之宣
    告有期徒刑5 月，應足生警惕之效，則本件被告應執行之刑
    既未達1 年以上，參諸前揭規定，即不符宣告強制工作之要
    件，附此敘明。
據上論斷，應依刑事訴訟法第273 條之1 第1 項、第299 條第1
項前段，刑法第320 條第3 項、第1 項、第25條第2 項、第41條
第1項前段，刑法施行法第1條之1第1項、第2項，判決如主文。
本案經檢察官郭季青到庭執行職務。
中    華    民    國    95    年    12    月    29    日
                刑事第十九庭法  官  陳明偉
以上正本證明與原本無異。
如不服本判決應於送達後10日內向本院提出上訴狀。
                            書記官  陳慧儷
中    華    民    國    95    年    12    月    29    日
附錄本案論罪科刑法條全文：
中華民國刑法第三百二十條
意圖為自己或第三人不法之所有，而竊取他人之動產者，為竊盜
罪，處五年以下有期徒刑、拘役或五百元以下罰金。
意圖為自己或第三人不法之利益，而竊佔他人之不動產者，依前
項之規定處斷。
前二項之未遂犯罰之。


司法院資訊處製作；財團法人民間司法改革基金會備份。
